臺灣士林地方法院民事裁定
110年度消債更字第144號
債  務  人  余昶霈（原名余佑德）
代  理  人  吳東霖律師
上列債務人聲請更生事件，本院裁定如下：
    主  文
債務人余昶霈（原名余佑德）自民國一百一十年十月二十九日十
七時起開始更生程序。
命司法事務官進行本件更生程序。
    理  由
一、按債務人對於金融機構負債務者，在聲請更生前，應向最大
    債權金融機構請求協商債務清償方案，或向其住、居所地之
    法院或鄉、鎮、市、區調解委員會聲請債務清理之調解，消
    費者債務清理條例（下稱消債條例）第151條第1項定有明文
    。次按債務人不能清償債務或有不能清償之虞，且無擔保或
    無優先權之本金及利息債務總額未逾新臺幣（下同）1,200
    萬元者，於法院裁定開始清算程序或宣告破產前，得向法院
    聲請更生，此觀消債條例第3條、第42條第1項規定自明。又
    法院開始更生程序之裁定，應載明其年、月、日、時，並即
    時發生效力；法院裁定開始更生程序後，得命司法事務官進
    行更生程序，復為消債條例第45條第1項、第16條第1項所明
    定。
二、聲請意旨略以：伊有不能清償債務之虞，前已向本院聲請債
    務清理之調解，惟調解不成立。又伊無擔保或無優先權之本
    息債務總額未逾1,200萬元，復未經法院裁定開始清算程序
    及宣告破產，爰聲請更生等語。
三、經查，債務人主張之上開事實，有債務人現戶全戶戶籍謄本
    （見本院110年度司消債調字第113號卷，下稱調解卷，第4
    頁）、財團法人金融聯合徵信中心當事人綜合信用報告之債
    務清理條例前置協商專用債權人清冊（見調解卷第5至6頁背
    面）、全國財產稅總歸戶財產查詢清單（見調解卷第7頁、
    本院卷第29頁）、民國107至109年度綜合所得稅各類所得資
    料清單（見調解卷第7頁背面至8頁、本院卷第28頁）、調解
    不成立證明書（見調解卷第48頁）、108年3月起迄今之存摺
    封面及內頁影本（見本院卷第30至31頁）、中華民國人壽保
    險商業同業公會投保查詢資料（見本院卷第32頁）、詮榮工
    程行工資條（見本院卷第34頁）、勞工保險被保險人投保資
    料表（見本院卷第36至37頁）、房屋租賃契約書（見本院卷
    第38至39頁）、債務人之父全國財產稅總歸戶財產查詢清單
    （見本院卷第40頁）、債務人之母全國財產稅總歸戶財產查
    詢清單（見本院卷第41頁）、中國人壽保險股份有限公司11
    0年10月15日中壽保規字第1100004280號函及附件（見本院
    卷第54至73頁）在卷可稽，堪認屬實。債務人居住於臺北市
    內湖區，名下有中國人壽有效保單2份解約金分別為83,378
    元、453元（見本院卷第56頁），每月收入約24,000元（見
    本院卷第25頁），每月必要支出即必要生活費用依臺北市11
    0年每人每月最低生活費1.2倍計算為21,202元，尚需負擔父
    母扶養費每月共2,000元（見本院卷第25頁），依債務人之
    債務總金額已達935,487元（見調解卷第42頁）觀之，綜合
    評估債務人財產、信用及勞力等狀況，堪認債務人有不能清
    償債務之虞。此外，復查無消債條例第6條第3項、第8條或
    第46條各款所定駁回更生聲請之事由，債務人聲請更生，應
    屬有據，爰依首揭規定，裁定其應予開始更生程序，並命司
    法事務官進行本件更生程序。
四、爰裁定如主文。
中　　華　　民　　國　　110 　年　　10　　月　　29　　日
                  民事第三庭  法　官　陳世源
以上正本係照原本作成。
本件裁定不得抗告。
中　　華　　民　　國　　110 　年　　10　　月　　29　　日
                              書記官  吳婉萱